Minutes et répertoires du notaire Simon GIRAULT, 3 novembre 1744 - 10 février 1775 (étude III)
Archives nationales
- Minutes de Simon GIRAULT, septembre 1744 - 14 janvier 1775; MC/ET/III/905 - MC/ET/III/1069
  - Minutes. 1751, mai - juillet, mai - juillet 1751; MC/ET/III/947
    - Rente, titre nouvel., 1er juillet 1751; MC/ET/III/947
      Nom: (personne morale) Compagnie Des Notaires de Paris.
      Nom, qualité: (M.) Lemoyne, Antoine Philippe.
      Profession: commissaire de la marine.
      Domicile: Vent (iles Du) (antilles).
      Relations: héritier de l'intervenant 3.
      Nom, qualité: (M.) Lemoyne, Antoine.
      Profession: trésorier de France.
    - Bail à rente, maison, Lagny-sur-Marne., 1er juillet 1751; MC/ET/III/947
      Nom, qualité: (Mme ou Mlle) Gobin, Jeanne Madeleine.
      Nom, qualité: (M.) Andre, Jean (bourgeois de Paris).
      Nom, qualité: (M.) Fraquignon, Antoine.
      Domicile: Lagny-sur-Marne.
      Nom, qualité: (Mme ou Mlle) Conscience, Marie Madeleine.
      Relations: épouse de l'intervenant 3
    - Rente, titre nouvel., 1er juillet 1751; MC/ET/III/947
      Nom: (personne morale) Cie Des Notaires de Paris.
      Nom, qualité: (M.) Lefebvre de Saint-Hilaire de Saint-Prix, Andre Gerard Claude.
      Profession: trésorier de France
    - Rente, titre nouvel., 1er juillet 1751; MC/ET/III/947
      Nom, qualité: (M.) Lemoyne, Louis.
      Domicile: Cadix.
    - Succession, notoriete., 3 juillet 1751; MC/ET/III/947
      Nom, qualité: (Mme ou Mlle) Bourdet, Jeanne.
      Nom, qualité: (M.) Brultout Prefontaine, Jean Antoine.
      Profession: lieutenant.
      Domicile: Cayenne
    - Bail, boutique, Paris, rue Saint-Honore., 3 juillet 1751; MC/ET/III/947
      Nom, qualité: (Mme ou Mlle) Serouge, Anne Francoise.
      Nom, qualité: (M.) Deneu, Francois Denis (bourgeois de Paris).
      Nom, qualité: (M.) Sainsard, Jean Louis.
      Profession: patissier (maître).
      Nom, qualité: (Mme ou Mlle) Vaubert, Marie Claude.
    - Rente, transport., 5 juillet 1751; MC/ET/III/947
      Nom, qualité: (Mme ou Mlle) Jousset, Elisabeth.
      Nom, qualité: (M.) Lenoble, Jean Baptiste.
      Profession: epicier (marchand).
      Nom, qualité: (M.) Donzel Gargand, Claude.
    - Inventaire après décès de Marie Anne Morillon, épouse Louis Rollions., 5 juillet 1751; MC/ET/III/947
      Nom, qualité: (Mme ou Mlle) Morillon, Marie Anne.
      Nom, qualité: (M.) Rollions, Louis.
      inventaire après décès; Morillon, Marie Anne; Rollions, Louis
    - Rente, transport., 7 juillet 1751; MC/ET/III/947
      Nom, qualité: (Mme ou Mlle) Guyot de Dampierre, Jeanne.
      Nom, qualité: (M.) Voizot, Denis Francois.
      Profession: conseiller.
      Domicile: Etampes (baillage)
    - Procuration, depot., 7 juillet 1751; MC/ET/III/947
      Nom, qualité: (M.) Lebreton, Jean.
      Domicile: Cap-Francois (st-Domingue).
      Nom, qualité: (M.) Lerat de Michel, Thomas Michel.
    - Rente, transport., 7 juillet 1751; MC/ET/III/947
      Nom, qualité: (M.) Maillot, Nicolas.
      Profession: trésorier des finances (ancien).
      Nom, qualité: (M.) Doix, Andre (bourgeois de Paris)
    - Succession, partage., 8 juillet 1751; MC/ET/III/947
      Nom, qualité: (M.) Bourjon, Francois.
      Profession: avocat au Parlement (ancien)
    - Rente, constitution., 9 juillet 1751; MC/ET/III/947
      Nom, qualité: (M.) Nau de Saint-Marc, Leonard.
      Profession: conseiller au Châtelet.
      Nom, qualité: (M.) Collin, Nicolas (bourgeois de Paris)
    - Succession, renonciation., 10 juillet 1751; MC/ET/III/947
      Nom, qualité: (Mme ou Mlle) Montigny, Genevieve.
      Domicile: Pontoise.
      Nom, qualité: (M.) Bintot, Leonard.
      Profession: corroyeur (maître).
    - Succession, dépôt de pieces., 10 juillet 1751; MC/ET/III/947
      Nom, qualité: (Mme ou Mlle) Janelle de Tourville, Geneveve.
      Domicile: Malemort
    - Rente, transport., 12 juillet 1751; MC/ET/III/947
      Nom, qualité: (Mme ou Mlle) Descamuyn de Boissy, Catherine.
      Nom, qualité: (M.) Vezian de, Gilles.
      Nom, qualité: (Mme ou Mlle) Legoupil, Claude Guillemette
    - Quittance., 13 juillet 1751; MC/ET/III/947
      Profession: notaire au chateet.
      Nom, qualité: (M.) Planelli de Mascranny de La Vallette, Laurent.
      Profession: chevaler à la cour des monnaies.
    - Quittance., 13 juillet 1751; MC/ET/III/947
      Profession: chevalier à la cour des monnaies.
    - Comparution., 13 juillet 1751; MC/ET/III/947
      Nom, qualité: (M.) Delorme, Louis Nicolas.
      Profession: papetier (marchand).
      Nom, qualité: (M.) Oudinot, Charles.
    - Traite d'office, office de secrétaire du roi., 19 juillet 1751; MC/ET/III/947
      Nom, qualité: (Mme ou Mlle) Matagon, Francois.
      Nom, qualité: (M.) Charron, Laurent.
      Profession: secrétaire du roi.
      Nom, qualité: (M.) Hennique de Saint-Fulgent, Pierre.
    - Succession, notoriete., 19 juillet 1751; MC/ET/III/947
      Nom, qualité: (Mme ou Mlle) Depont de Billy, Marguerite Elisabeth Therese.
      État civil: décédée
    - Procuration., 19 juillet 1751; MC/ET/III/947
      Nom, qualité: (Mme ou Mlle) Depont de Verdun, Catherine Theese.
      Nom, qualité: (Mme ou Mlle) Depont de Ceppont, Catherine Elisabeth.
    - Rente, transport., 20 juillet 1751; MC/ET/III/947
      Nom, qualité: (M.) Raynal, Guillaume.
    - Mariage., 21 juillet 1751; MC/ET/III/947
      Nom, qualité: (M.) Mery, Jean Francois.
      Profession: employe.
      Nom, qualité: (Mme ou Mlle) Hoube de Saint-Ange, Suzanne Therese.
    - Rente, reconstitution., 21 juillet 1751; MC/ET/III/947
      Nom: (personne morale) Communaute Des Inspecteurs Sur Les Vins de Paris.
      Nom, qualité: (M.) Gallodier, Francois.
      Profession: patissier.
      Nom, qualité: (Mme ou Mlle) Petibon, Marie Anne.
    - Rente, reconstitution., 21 juillet 1751; MC/ET/III/947
      Nom, qualité: (M.) Lefebvre, Marin.
      Nom, qualité: (Mme ou Mlle) Petit, Marie Angelique.
    - Succession, quittance., 21 juillet 1751; MC/ET/III/947
      Nom, qualité: (M.) Raymond de Marcest, Pierre.
      Profession: lieutenant de la province.
      Domicile: Bourbonnais
    - Rente, transport., 23 juillet 1751; MC/ET/III/947
      Nom, qualité: (M.) Regnard, Edme.
      Nom, qualité: (Mme ou Mlle) Pitance, Anne.
      Nom, qualité: (M.) Clement, Pierre (bourgeois de Paris).
    - Bail, maison, Paris, rue de Montmorency., 26 juillet 1751; MC/ET/III/947
      Nom, qualité: (M.) Fortin, Antoine.
      Profession: couvreur (maître).
      Nom, qualité: (Mme ou Mlle) Taverne, Louise.
    - Declaration., 26 juillet 1751; MC/ET/III/947
      Nom, qualité: (M.) Pillon, Nicolas (bourgeois de Paris).
      Nom, qualité: (M.) Reval, Rene Joseph.
      Profession: chanoine.
      Domicile: Nantes
    - Declaration., 26 juillet 1751; MC/ET/III/947
    - Procuration, depot., 26 juillet 1751; MC/ET/III/947
      Nom, qualité: (Mme ou Mlle) Petit, Catherine.
      Domicile: Moret.
      Nom, qualité: (M.) Legrand, Jean Pierre.
    - Bail, maison, Paris, rue Montmartre., 27 juillet 1751; MC/ET/III/947
      Nom, qualité: (M.) Delamare, Denis.
      Nom, qualité: (Mme ou Mlle) Bussin, Marie Anne.
    - Bail, maison, Fontainebleau, rue du Mail., 27 juillet 1751; MC/ET/III/947
      Nom, qualité: (Mme ou Mlle) Durollet de Boismont, Marie.
      Profession: avocat au Parlement (ancien).
      Nom, qualité: (M.) Crespy, Antoine.
    - Vente, maison, Garges, rue de Menee., 27 juillet 1751; MC/ET/III/947
      Nom, qualité: (Mme ou Mlle) Descamyn de Boissy, Catherine.
      Nom, qualité: (M.) Palerne de La Magdeleine, Jean Joseph.
    - Rente, constitution., 28 juillet 1751; MC/ET/III/947
      Nom, qualité: (M.) Henrion, Claude.
      Nom, qualité: (Mme ou Mlle) Benoist, Madeleine Francoise.
      Nom, qualité: (M.) Lemusnier de Moulineuf, Louis Omer.
    - Obligation., 28 juillet 1751; MC/ET/III/947
      Nom, qualité: (M.) Richebourg, Alexandre Francois.
      Profession: huissier au palais.
      Nom, qualité: (Mme ou Mlle) Hutin, Antoinette Therese.
      Nom, qualité: (M.) Chaillou, Pierre Benjamin.
      Profession: huissier au Châtelet.
    - Donation., 28 juillet 1751; MC/ET/III/947
      Nom, qualité: (Mme ou Mlle) Traffons, Marie Jeanne.
      Nom, qualité: (M.) Traffons, Alexandre Francois.
      Profession: receveur des gabelles.
      Domicile: Aumale
    - Vente, office d'huissier priseur., 28 juillet 1751; MC/ET/III/947
      Nom, qualité: (M.) Richebourg, Francois Alexandre.
    - Rente, constitution., 28 juillet 1751; MC/ET/III/947
      Nom, qualité: (M.) Trevet, Nicolas.
      Domicile: Saint-Maur
    - Quittance., 29 juillet 1751; MC/ET/III/947
      Nom, qualité: (M.) Houllier, Nicolas.
    - Succession, dépôt de pieces., 31 juillet 1751; MC/ET/III/947
      Nom, qualité: (M.) Contessa, Andre.
      Domicile: Breslau (silesie)
  - Minutes. 1751, août - octobre, août - octobre 1751; MC/ET/III/948
    - Mariage., 2 août 1751; MC/ET/III/948
      Nom, qualité: (M.) Martin, Edme.
      Nom, qualité: (Mme ou Mlle) Devoitinne, Toussine.
    - Vente, meubles., 4 août 1751; MC/ET/III/948
      Nom, qualité: (M.) Andre, Nicolas.
      Profession: aubergiste.
      Nom, qualité: (M.) Fossier, Antoine.
      Profession: fripier (marchand).
    - Quittance., 4 août 1751; MC/ET/III/948
      Profession: secrétaire du roi,notaire.
      Profession: receveur general des domaines.
    - Succession, dépôt de pieces., 7 août 1751; MC/ET/III/948
      Nom, qualité: (M.) Bezot, Nicolas.
      Profession: brigadier.
      Domicile: Varenne-du-Louvre (la)
    - Rente sur le clerge, quittance., 9 août 1751; MC/ET/III/948
    - Acte de décès, depot., 9 août 1751; MC/ET/III/948
      Nom, qualité: (Mme ou Mlle) Lafargue de, Marie.
      Domicile: Dinan.
      Nom, qualité: (M.) Varennes Delondal de, Jacques.
    - Rente sur le clerge, constitution, emprunt 1742., 9 août 1751; MC/ET/III/948
      Nom, qualité: (M.) Picart Duvau, Claude.
      Profession: capitoul (ancien).
      Domicile: Toulouse
    - Succession, notoriete., 12 août 1751; MC/ET/III/948
      Nom, qualité: (M.) Jamineau de Beaujardin, Francois.
      Profession: orfevre.
      Domicile: Loudun
    - Succession, compte., 13 août 1751; MC/ET/III/948
      Nom, qualité: (M.) Pepin, Philippe.
      Profession: procureur à la cour.
    - Convention., 17 août 1751; MC/ET/III/948
      Nom, qualité: (M.) Quintin, Louis (bourgeois de Paris).
      Nom, qualité: (M.) Rouille Des Filletieres, Denis.
    - Procuration., 18 août 1751; MC/ET/III/948
    - Succession, dépôt de pieces., 19 août 1751; MC/ET/III/948
      Nom, qualité: (M.) Laureau, Jacques Gabriel.
      Profession: cnseiller au grenier à sel.
      Domicile: Avallon
    - Rente, constitution., 20 août 1751; MC/ET/III/948
      Nom, qualité: (M.) Doe de Combeault, Jean Baptste.
      Nom, qualité: (M.) Gauthier de Besigny, Jules Adrine.
      Profession: president aux requetes du palais.
    - Compte., 20 août 1751; MC/ET/III/948
      Nom, qualité: (M.) Gome de Lagrange, Christophe.
      Domicile: Metz
    - Rente, constitution., 20 août 1751; MC/ET/III/948
      Nom, qualité: (M.) Paupardin de Fremecourt, Louis (écuyer).
    - Succession, renonciation., 23 août 1751; MC/ET/III/948
      Nom, qualité: (M.) Marie, Jean.
    - Quittance., 26 août 1751; MC/ET/III/948
      Nom, qualité: (M.) Paris de Monmartel, Jean.
      Profession: garde du tresor royal.
    - Rente, constitution., 26 août 1751; MC/ET/III/948
      Nom, qualité: (Mme ou Mlle) Saint-Aurant de, Marie Francoise.
      Nom, qualité: (M.) Turgot de Saint-Clair de Congis, Benoit Antoine.
    - Traite d'office, office de conseiller lay au parlement., 26 août 1751; MC/ET/III/948
      Nom, qualité: (M.) Carolet de Montigny, Jacques Pierre Denis.
      Nom, qualité: (M.) Gaudion de Lagrange, Nicolas Jerome.
    - Declaration., 26 août 1751; MC/ET/III/948
    - Succession, renonciation., 27 août 1751; MC/ET/III/948
    - Succession, consentement., 27 août 1751; MC/ET/III/948
      Nom, qualité: (Mme ou Mlle) Boudet, Jeanne.
      Nom, qualité: (M.) Brultout de Prefontaine, Jean Antoine.
      Profession: lieutenant de cayenne
    - Bail, maison, Paris, rue Sainte-Croix-de-la-Bretonnerie., 28 août 1751; MC/ET/III/948
      Nom: (personne morale) Couvent Des Billettes de Paris.
    - Quittance., 30 août 1751; MC/ET/III/948
      Nom, qualité: (M.) Gibert, Thomas (bourgeois de Paris).
      Nom, qualité: (M.) Tournois, Emile Charles.
    - Bail, maison, Paris, rue des Tournelles., 30 août 1751; MC/ET/III/948
      Nom, qualité: (M.) Collin de Murcy de Foucault, Francois Antoine.
      Profession: conseiller à la cour des monnaies.
      Nom, qualité: (M.) Cugnac de, Anne Gabriel (marquis).
      Domicile: Veuilly, chateau
    - Alloue, métier marchand fleuriste., 31 août 1751; MC/ET/III/948
      Nom, qualité: (M.) Bonvin, Henri Joseph.
      Nom, qualité: (M.) Suryacob, Etienne.
      Profession: fleuriste (marchand).
      contrat de travail
    - Rente viagere, constitution., 31 août 1751; MC/ET/III/948
      Nom, qualité: (M.) Rumigny de, Antoine.
      Nom, qualité: (M.) Ybert, Marin.
    - Obligation, depot., 1er septembre 1751; MC/ET/III/948
      Nom, qualité: (Mme ou Mlle) Charpantier, Suzanne.
      Nom, qualité: (M.) Boizeaux, Louis.
      Profession: limonadier.
      Nom, qualité: (M.) Lefebvre, Louis Joseph.
      dépôt de pièces; obligation
    - Bail, maison, Paris, rue Poissonniere., 1er septembre 1751; MC/ET/III/948
      Profession: marbrier (maître).
      Nom, qualité: (M.) Donneau de Vize, Marie Philippe.
      Profession: capitaine.
    - Main-levee., 1er septembre 1751; MC/ET/III/948
      Nom, qualité: (M.) Larue, Thibaut.
      Profession: fermier general de la ferme du tabac.
      Nom, qualité: (M.) Quintin, Louis
    - Rente, transport., 1er septembre 1751; MC/ET/III/948
      Nom, qualité: (M.) Juin, Pierre.
      Profession: entrepreneur e batiment.
      Domicile: Trainel.
      Nom, qualité: (Mme ou Mlle) Metivier, Marguerite.
      Nom, qualité: (Mme ou Mlle) Marc, Madeleine.
      Nom, qualité: (M.) Bailly, Jean Louis (bourgeois de Paris).
    - Rente, transport., 1er septembre 1751; MC/ET/III/948
      Domicile: Tainel.
      Nom, qualité: (M.) Censier, Jean Francois (bourgeois de Paris)
    - Bail, maison, Paris, rue Poisonniere., 2 septembre 1751; MC/ET/III/948
    - Main-levee., 2 septembre 1751; MC/ET/III/948
      Nom, qualité: (M.) Bocquillon, Jean Baptiste.
      Nom, qualité: (M.) Quintin, Louis (bourgeois de Paris)
    - Quittance., 4 septembre 1751; MC/ET/III/948
    - Vente, terre, seigneurie., 4 septembre 1751; MC/ET/III/948
      Domicile: Saint-Domingue.
      Nom, qualité: (Mme ou Mlle) Laboure, Jeanne Angelique.
    - Procuration, depot., 5 septembre 1751; MC/ET/III/948
      Nom, qualité: (M.) Graimbert Du Breuil de, Jean Alexandre.
      Domicile: Chateauthierry.
      Nom, qualité: (Mme ou Mlle) Danes, Louise.
      Nom, qualité: (M.) Moreau, Andre (bourgeois de Paris)
    - Procuration., 6 septembre 1751; MC/ET/III/948
      Nom, qualité: (M.) Carbon, Nicolas.
      Profession: carme.
      Nom, qualité: (M.) Paulain, Pierre Josse (bourgeois de Paris)
    - Rente, constitution., 6 septembre 1751; MC/ET/III/948
      Nom, qualité: (M.) Chuppin, Charles.
    - Procuration., 10 septembre 1751; MC/ET/III/948
      Profession: secrétaire du roi
    - Union de créanciers, distribution de deniers., 10 septembre 1751; MC/ET/III/948
      Nom, qualité: (M.) Mollin, Charles.
      Profession: tapissier (marchand).
    - Declaration., 10 septembre 1751; MC/ET/III/948
      Nom, qualité: (M.) Jullien, Jean (bourgeois de Paris).
      Nom, qualité: (M.) Jullien, Jacques (bourgeois de Paris)
    - Transport., 10 septembre 1751; MC/ET/III/948
      Nom, qualité: (M.) Bourgeois, Pierre Crepin (bourgeois de Paris).
      Nom, qualité: (M.) Jullien, Jean (bourgeois de Paris)
    - Succession, notoriete., 15 septembre 1751; MC/ET/III/948
      Nom, qualité: (Mme ou Mlle) Arrestens, Paule Francoise.
    - Inventaire après décès de Anne Cailleteaux de Lassurance., 15 septembre 1751; MC/ET/III/948
      Nom, qualité: (Mme ou Mlle) Cailleteaux de Lassurance, Anne.
      Domicile: Marly
      inventaire après décès; Cailleteaux de Lassurance, Anne
    - Procuration, depot., 17 septembre 1751; MC/ET/III/948
      Nom, qualité: (M.) Arrachart, Jean Baptiste (bourgeois d' albert).
      Profession: procureur (ancien).
      Domicile: Albert.
      Nom, qualité: (M.) Michaut, Jean (bourgeois de Paris)
    - Succession, transport de droits., 20 septembre 1751; MC/ET/III/948
      Nom, qualité: (M.) Vautier, Jean.
      Domicile: Gouberville
    - Procuration., 20 septembre 1751; MC/ET/III/948
    - Succession, renonciation., 20 septembre 1751; MC/ET/III/948
    - Rente, transport., 21 septembre 1751; MC/ET/III/948
      Nom, qualité: (M.) Dufresne, Robert.
      Nom, qualité: (Mme ou Mlle) Alain, Marie Madeleine Francoise.
      Nom, qualité: (M.) Cothenet, Nicolas (bourgeois de Paris)
    - Procuration., 23 septembre 1751; MC/ET/III/948
      Nom, qualité: (M.) Lafarge, Jean.
      Domicile: Port-Margot (st-Domingue).
      Nom, qualité: (Mme ou Mlle) Amidieus Duclos, Elisabeth.
      Nom, qualité: (M.) Dalban, Joseph.
      Domicile: Cap-Francais (le) (st-Domingue)
    - Traite d'office, office de conseiller lay au parlement., 24 septembre 1751; MC/ET/III/948
      Nom, qualité: (M.) Lepileur, Augustin.
    - Procuration., 27 septembre 1751; MC/ET/III/948
      Nom, qualité: (Mme ou Mlle) Lalouet, Catherine.
      Domicile: Lausanne.
      Nom, qualité: (M.) Grand, Georges.
      Nom, qualité: (M.) Grand, Ferdinand.
    - Rente, constitution., 28 septembre 1751; MC/ET/III/948
    - Succession, partage., 29 septembre 1751; MC/ET/III/948
    - Procuration., 29 septembre 1751; MC/ET/III/948
      Nom, qualité: (M.) Cailleteaux de Lassurance, Jean.
      Profession: architecte ordinaire du roi.
      Domicile: Marly.
      Nom, qualité: (Mme ou Mlle) Marais, Madeleine Catherine
    - Rente, transport., 30 septembre 1751; MC/ET/III/948
      Nom, qualité: (M.) Jolly, Claude (bourgeois de Paris).
      Nom, qualité: (M.) Brunet, Paul (bourgeois de beaune).
      Profession: receveur de la terre.
      Domicile: Beaune.
    - Succession, renonciation., 1er octobre 1751; MC/ET/III/948
    - Succession, renonciation., 1er octobre 1751; MC/ET/III/948
      Nom, qualité: (Mme ou Mlle) Saussaye, Denise Angelique.
    - Quittance., 7 octobre 1751; MC/ET/III/948
      Nom, qualité: (Mme ou Mlle) Jacques, Marie Francoise.
      Nom, qualité: (M.) Regnault, Simon (bourgeois de Paris).
      Nom, qualité: (M.) Jacques, Francois Nicolas.
      Profession: jure crieur.
    - Rente viagere sur le roi, constitution, emprunt 1751., 8 octobre 1751; MC/ET/III/948
      Nom, qualité: (M.) Gougelet, Sebastien (bourgeois de Paris)
    - Rente, desistement, emprunt 1745., 8 octobre 1751; MC/ET/III/948
      Nom, qualité: (M.) Desneiges, Antoine.
      Profession: commis au tresor.
      Profession: secrtaire du roi.
    - Rente viagere sur le roi, constitution, emprunt 1751., 8 octobre 1751; MC/ET/III/948
      Nom, qualité: (M.) Moris, Jacques Gaspard.
    - Rente viagere sur le roi, constitution, emprunt 1751., 8 octobre 1751; MC/ET/III/948
      Profession: garde des roles des offices.
    - Rente viagere sur le roi, constitution, emprunt 1751., 8 octobre 1751; MC/ET/III/948
      Nom, qualité: (Mme ou Mlle) Jans, Louise Madeeine.
      Nom, qualité: (M.) Habillon, Georges (bourgeois de Paris)
    - Rente viagere sur le roi, constitution, emprunt 1751., 8 octobre 1751; MC/ET/III/948
      Nom, qualité: (M.) Renaud, Louis.
      Profession: predicateur du roi.
      Domicile: Paris, couvent-des-Jacobins
    - Rente viagere sur le roi, constitution, emprunt 1751., 8 octobre 1751; MC/ET/III/948
      Nom, qualité: (Mme ou Mlle) Coclin, Marie Anne.
    - Rente viagere sur le roi, constitution, emprunt 1751., 8 octobre 1751; MC/ET/III/948
      Nom, qualité: (Mme ou Mlle) Gellee, Marie Matthe.
    - Rente viagere sur le roi, constitution, emprunt 1751., 8 octobre 1751; MC/ET/III/948
      Nom, qualité: (Mme ou Mlle) Goizet, Madeleine Germaine.
    - Rente viagere sur le roi, constitution, emprunt 1751., 8 octobre 1751; MC/ET/III/948
    - Rente, transport., 9 octobre 1751; MC/ET/III/948
      Nom, qualité: (Mme ou Mlle) Mercier, Genevieve.
      Nom, qualité: (Mme ou Mlle) Chastron, Nicole.
    - Rente, transport., 9 octobre 1751; MC/ET/III/948
      Nom, qualité: (M.) Morlot, Philippe (bourgeois de saint-germain-en-laye).
    - Mariage., 10 octobre 1751; MC/ET/III/948
      Nom, qualité: (M.) Dansonville, Jean.
      Profession: employe au bureau des finances.
      Nom, qualité: (Mme ou Mlle) Sulant de, Suzanne Monique.
      Nom, qualité: (M.) Mace, Nicolas.
    - Procuration., 10 octobre 1751; MC/ET/III/948
      Nom, qualité: (M.) Leblanc de Marnaval, Claude.
      Domicile: Claviere-en-Berry, chateau.
      Nom, qualité: (M.) Pratviel, Pierre.
    - Rente, transport., 16 octobre 1751; MC/ET/III/948
      Nom, qualité: (M.) Patte, Charles Alexandre (bourgeois de Paris).
      Nom, qualité: (M.) Montaigne de Beausejour de, Jean Baptste Michel.
      Domicile: Bordeaux.
    - Bail, boutique, Paris, rue Saint-Germain-l'Auxerrois., 20 octobre 1751; MC/ET/III/948
      Nom, qualité: (M.) Bonnefoy, Martin.
      Profession: officier au grenier au sel.
      Nom, qualité: (M.) Bene, Pierre.
    - Inventaire après décès de Claude Collard, veuve de Jacques Bru., 20 octobre 1751; MC/ET/III/948
      Nom, qualité: (Mme ou Mlle) Collard, Claude.
      inventaire après décès; Collard, Claude; Bru, Jacques
    - Procuration, depot., 21 octobre 1751; MC/ET/III/948
      Nom, qualité: (M.) Terrier de Laitre, Antoine.
      Domicile: Orange.
    - Succession, quittance., 21 octobre 1751; MC/ET/III/948
      Nom, qualité: (M.) Jacques, Pierre.
      Profession: prêtre
    - Succession, transport de droits., 25 octobre 1751; MC/ET/III/948
      Nom, qualité: (M.) Renay, Francois.
    - Mariage., 26 octobre 1751; MC/ET/III/948
      Nom, qualité: (M.) Grand, Ferdinand (citoyen de lausanne).
      Nom, qualité: (Mme ou Mlle) Silvestre, Marie.
      État civil: suissesse.
    - Rente viagere sur le roi, constitution, emprunt 1751., 27 octobre 1751; MC/ET/III/948
      Nom, qualité: (M.) Le Batard, Jacques (bourgeois de Paris)
    - Rente, transport., 27 octobre 1751; MC/ET/III/948
      Nom, qualité: (Mme ou Mlle) Nogaret, Madeleine.
    - Rente viagere sur le roi, constitution, emprunt 1751., 27 octobre 1751; MC/ET/III/948
      Nom, qualité: (Mme ou Mlle) Dumoulin, Arethuse Elisabeth Madeleine.
      Domicile: Geneve.
      Nom, qualité: (M.) Vn Liesvelt, Paul (bourgeois d' amsterdam).
    - Rente viagere sur le roi, constitution, emprunt 1751., 27 octobre 1751; MC/ET/III/948
      Nom, qualité: (Mme ou Mlle) Maubert, Claude Angelique.
    - Rente viagere sur le roi, constitution, emprunt 1751., 27 octobre 1751; MC/ET/III/948
      Nom, qualité: (M.) Rigot, Claude Mare (bourgeois de Paris)
    - Rente viagere sur le roi, constitution, emprunt 1751., 27 octobre 1751; MC/ET/III/948
      Nom, qualité: (Mme ou Mlle) Dauvergne, Francoise.
    - Rente viagere sur le roi, constitution, emprunt 1751., 27 octobre 1751; MC/ET/III/948
      Nom, qualité: (M.) Pouchard, Julien Alexandre.
      Profession: prêtre.
    - Inventaire après décès de Marie Gabrielle Raymond dite Taureau, épouse de Pierre Devie., 30 octobre 1751; MC/ET/III/948
      Nom, qualité: (Mme ou Mlle) Raymond dite Taureau, Marie Gabrielle.
      Nom, qualité: (M.) Devie, Pierre.
      Profession: orfevre (compagnon).
      inventaire après décès; Raymond dite Taureau, Marie Gabrielle; Devie, Pierre
    - Convention., 30 octobre 1751; MC/ET/III/948
      Nom, qualité: (M.) Chaudruc, Jean (bourgeois de Paris).
      Profession: lieutenant de cavalerie.